【裁判字號】    94,交易緝,13
【裁判日期】    950308
【裁判案由】    公共危險
【裁判全文】
臺灣臺中地方法院刑事判決            94年度交易緝字第13號
公  訴  人  臺灣臺中地方法院檢察署檢察官
被      告  乙○○
                      弄六十五.
上列被告因公共危險等案件，經檢察官提起公訴 (九十四年度核
退偵字第二十三號)被告於準備程序中就被訴事實為有罪之陳述
，本院合議庭裁定依簡式審判程序審理，判決如下：
    主  文
乙○○從事業務之人，因業務上之過失傷害人，處有期徒刑肆月
，如易科罰金，以參佰元折算壹日。
    犯罪事實
一、乙○○係長順通運有限公司（起訴書誤載為偉聯運輸公司）
    司機，為從駕駛事業務之人，於民國（下同）九十三年六月
    十五日凌晨二時許，駕駛牌照號碼ＫＴ─５５１號營曳引車
    ，行駛至臺中縣龍井鄉○○路○段八二五號山隆加油站前往
    加油時，應注意駕駛人於停車時，在顯有妨害他車通行之處
    所，不得停車，而依當時夜間有照明設備、路面無缺陷無障
    礙物、視距良好又無不能注意之情事，竟疏於注意及此，為
    貪圖方便、快速，而逆向駛入加油站內，並將車斜停放加油
    ，致子車Ｇ３─４１號板架尾端之停放處所，佔用慢車道而
    有妨礙車輛之通行，適有甲○○（已另案審結）於九十三年
    六月一四日二十時許，在友人處飲用高粱酒及含酒精成份之
    燒酒雞後，已達不能安全駕駛車輛之程度，仍騎乘牌照號碼
    ＨＵＦ─８４８號重機車，於翌（十五）日二時五分許，沿
    臺中縣龍井鄉○○路由北往南方向行駛至前揭加油站前時，
    終因不能安全駕駛致未注意車前狀況、隨時採取必要之安全
    措施，而與乙○○所駕前揭曳引車之子車尾端發生撞擊，甲
    ○○因而人車倒地，受有腦震盪、右偵血胸、右顴骨骨折、
    右視神經損傷等傷害，嗣到場處理之員警將甲○○送往童綜
    合醫院抽血檢驗酒精濃度，經換算為口呼氣酒精濃度每公升
    達一、二四毫克。
二、案經甲○○訴由暨臺中縣警察局烏日分局移送臺灣臺中地方
    法院檢察署檢察官偵查起訴。
    理  由
一、上開違規停車致告訴人甲○○駕駛機車肇事受傷之犯罪事實
    ，已據被告乙○○於審理中供認不諱，核與告訴人甲○○於
    偵審中指訴情節相符，並据証人王家興、管業興二人於偵查
    中証述屬實；証人王家興於偵查時結證稱：「我當時是加油
    站的員工，、、、、、被告的車輛當時是逆向斜停的」、證
    人管業興結證稱：「我和乙○○一起從南部回來，、、、因
    為油桶在左邊，我們為了方便加油直接過去，不用調頭」等
    語相符，足證被告乙○○確為圖方便加油，而將所駕曳引車
    逆向駛入加油站內斜停放加油，致子車尾端佔用到該路段慢
    車道，而妨礙他車之通行，可以認定。此外，復有道路交通
    事故調查報告表、現場圖、現場車損照片、童綜合醫院急診
    生化檢驗單及甲○○受傷診斷証明書、臺中市警察局舉發違
    反道路交通管理事件通知單及員警職務報告等附卷足憑。按
    汽車駕駛人應注意於停車時，在顯有妨害他車通行之處不得
    停車，道路交通安全規則第一百十二條第一項第九款訂有明
    文，又據卷附道路交通事故現場圖、道路交通事故調查紀錄
    報告表等所示，本件車禍當時天候晴、光線為夜間有照明、
    路面舖設柏油、乾燥並無缺陷亦無障礙物，核無不能注意之
    情事，被告乙○○竟疏未注意上情致甲○○因本件車禍而受
    有上開傷害，其有過失已可認定。雖本件告訴人甲○○酒後
    駕駛機車，終因不能安全駕駛致未注意車前狀況、隨時採取
    必要之安全措施，而與被告乙○○所駕前揭曳引車之子車尾
    端發生撞擊，與有過失，惟被告尚不能以告訴人與有過失而
    免除其刑事責任。又本件告訴人受有事實欄所載之傷害，其
    中視力受損部分，經行經院衛生署台中醫院診斷結果，認「
    甲○○右眼輕微視神經萎縮、右眼輕微瞳孔括約肌受損。矯
    正視力右眼至少０、四，左眼至少０、四，最佳矯正視力無
    法確定」，此有上開醫院九十四年車七月二十二日診斷証明
    書乙紙在卷可按，足見告訴人所受視力傷害程度尚未達毀敗
    一目視能之程度，告訴人認其已達重傷傷害之程度，似有誤
    會，附予指明。再告訴人因本件車禍受有傷害，已如前述，
    則被告過失行為與告訴人甲○○所受之傷害間，顯具有相當
    因果關係，本件事証明確，被告乙○○犯行堪可以認定。
二、核被告乙○○所為，係犯刑法第二百八十四條第二項前段之
    業務過失傷害罪。爰審酌被告過失程度之輕重、告訴人就本
    件車禍與有過失及所受傷害程度、被告肇事後態度及肇事後
    被告迄今仍未與告訴人達成民事和解，取得諒解等一切情狀
    ，量處如主文所示之刑，並諭知易科罰金之折算標準，以資
    懲儆。
據上論斷，應依刑事訴訟法第二百七十三條之一第一項、第二百
九十九條第一項前段、刑法第二百八十四條第二項前段、第四十
一條第一項前段，罰金罰鍰提高標準條例第一條前段、第二條，
判決如主文。
本案經檢察官蔡雯娟到庭執行職務。
中    華    民    國    95    年    3     月    8     日
                  臺灣臺中地方法院刑事第七庭
                            法  官  許金樹
以上正本證明與原本無異。
如不服本判決，應於判決送達後十日內向本院提出上訴狀，上訴
於臺灣高等法院臺中分院(須附繕本)。
                            書記官  王崑煜
中    華    民    國    95    年    3     月    8     日
附錄論罪科刑實體法條文：
刑法第二百八十四條第二項前段
  從事業務之人，因業務上之過失傷害人者，處一年以下有期徒刑
  、拘役或一千元以下罰金，致重傷者，處三年以下有期徒刑、拘
  役或二千元以下罰金。


司法院資訊處製作；財團法人民間司法改革基金會備份。
